---
title: "EBAIIn2 - Intégration de données"
author: Cathy Philippe
format: 
  pptx: 
    reference-doc: template.pptx
editor: visual
---

## Le package gliomaData

-   Téléchargez le package gliomaData : http://biodev.cea.fr/sgcca
-   Installer le package avec la commande :

`$ R CMD INSTALL gliomaData_0.4.tar.gz`

```{r, echo=TRUE}
library(tidyverse)
library(gliomaData)
data("ge_cgh_locIGR")
ge <- ge_cgh_locIGR$multiblocks$GE
dim(ge)
cgh <- ge_cgh_locIGR$multiblocks$CGH
dim(cgh)
```

------------------------------------------------------------------------

## Analyse en composantes principales de l'expression des gènes

### La fonction prcomp de R-base

```{r, echo=TRUE}

res.pca <- prcomp(ge, scale. = FALSE)
names(res.pca)

 
```

------------------------------------------------------------------------

#### sdev

les écarts types des composantes principales, c'est-à-dire les racines carrées des valeurs propres de la matrice de covariance/corrélation.

```{r, echo=TRUE}
head(res.pca$sdev)
```

------------------------------------------------------------------------

#### rotation

La matrice des charges factorielles des variables (càd une matrice dont les colonnes contiennent les vecteurs propres).

Ce sont les corrélations entre les variables observées (originales) et les facteurs (ou composantes).

Elles indiquent à quel point chaque variable contribue à un facteur : + la charge est élevée, + la variable est fortement liée au facteur.

👉 En ACP, les charges sont les cosinus des angles entre les axes des variables et les composantes principales.

```{r, echo=TRUE}
head(res.pca$rotation)
```

------------------------------------------------------------------------

#### center

La moyenne de chaque variable.

```{r, echo=TRUE}
head(res.pca$center)
```

------------------------------------------------------------------------

#### scale

La variance de chaque variable.

```{r, echo=TRUE}
head(res.pca$scale)
```

------------------------------------------------------------------------

#### x

la valeur des données rotatées : les données centrées (et éventuellement réduites) multipliées par la matrice de rotation.

```{r, echo=TRUE}
head(res.pca$x, n = 6)
```

------------------------------------------------------------------------

### Visualisation de l'ACP

```{r, echo=TRUE}
library(factoextra)

loc <- factor(c("cort", "dipg", "midl")[ge_cgh_locIGR$ylabel])


```

------------------------------------------------------------------------

#### Le screeplot

```{r, echo=TRUE}
fviz_screeplot(res.pca)
```

#### 

------------------------------------------------------------------------

#### Les observations

```{r, echo=TRUE}
fviz_pca_ind(res.pca, geom = "point", col.ind = loc, invisible = "quali")
```

------------------------------------------------------------------------

#### Le cercle des corrélations (variables)

```{r, echo=TRUE}

res.pca.scale <- prcomp(ge, scale. = TRUE)

fviz_pca_var(res.pca.scale, select.var = list(contrib = 7), repel = TRUE)

```

------------------------------------------------------------------------

## Paramètre `blocks`

```{r, echo=TRUE}

class(ge_cgh_locIGR$multiblocks)
names(ge_cgh_locIGR$multiblocks)

my_blocks = ge_cgh_locIGR$multiblocks
```

------------------------------------------------------------------------

## Paramètre `connection`

```{r, echo=TRUE}
design = matrix(rep(1,9), nrow=3, ncol=3)
D = diag(1, 3)

my_design = design - D

my_design
```

------------------------------------------------------------------------

## Paramètre `response`

```{r, echo=TRUE, eval=FALSE}
...
response = 3
...
```

------------------------------------------------------------------------

## RGCCA sur gliomaData

```{r, echo=TRUE}

library(RGCCA)

my_rgcca_fit = rgcca(blocks = my_blocks, connection = my_design, response = 3, ncomp=2)

print(my_rgcca_fit)

```

------------------------------------------------------------------------

## Graphe des poids block 1

```{r, echo=TRUE}

plot(my_rgcca_fit, type = "weight", block = 1, display_order = T, n_mark = 50)
```

------------------------------------------------------------------------

## Graphe des poids block 2

```{r, echo=TRUE}
plot(my_rgcca_fit, type = "weight", block = 2, display_order = T, n_mark = 50)
```

------------------------------------------------------------------------

## Graphe des poids block 3

```{r, echo=TRUE}
plot(my_rgcca_fit, type = "weight", block = 3, display_order = T)
```

------------------------------------------------------------------------

## Graphes des individus

```{r, echo=TRUE}

plot(my_rgcca_fit,
  type = "sample", block = 1:2,
  comp = rep(1, 2), resp = as.factor(ge_cgh_locIGR$ylabel)
)

```
